【裁判字號】    97,交上易,77
【裁判日期】    971007
【裁判案由】    公共危險
【裁判全文】
臺灣高等法院高雄分院刑事判決        97年度交上易字第77號
上  訴  人  甲○○
即  被  告
上列上訴人因公共危險案件，不服臺灣高雄地方法院97年度審交
易字第233 號中華民國97年7 月14日第一審判決（起訴案號：臺
灣高雄地方法院檢察署97年度偵字第14463 號），提起上訴，本
院依簡式審判程序判決如下：
     主  文
上訴駁回。
     事  實
一、甲○○明知服用酒類已處於不能安全駕駛者，不得駕駛動力
    交通工具，猶於民國97年5 月16日18時許在高雄市○○路工
    地飲酒後，已達不能安全駕駛之狀態，仍騎乘車牌號碼XPT-
    103 號重型機車上路。直至同日18時30分許，行經高雄市○
    ○區○○路134 號前遭警攔檢查獲，且於同日18時34分為警
    測得其呼氣酒精濃度高達每公升0.78毫克（0.78MG\L）。
二、案經高雄市政府警察局左營分局移送台灣高雄地方法院檢察
    署檢察官偵查起訴。
    理  由
壹、程序方面：
    本件被告甲○○所犯為死刑、無刑徒刑或最輕本刑為3 年以
    上有期徒刑以外之罪，其於本院審理程序中就被訴事實為有
    罪之陳述，經審判長告知簡式審判程序之旨，並聽取檢察官
    及被告之意見後，本院裁定進行簡式審判程序審理。
貳、實體方面
一、訊據上訴人即被告甲○○對上開事實供認不諱，並有呼氣酒
    精濃度測試單、高雄市政府舉發違反道路交通處理事件通知
    單及刑法第185 條之3 案件觀察紀錄表各1 件在卷可稽，足
    徵被告之自白核與事實相符，堪予採信。按刑法第185 條之
    3 規定所謂「不能安全駕駛」係抽象危險犯，並不以發生具
    體危險為必要，而對於呼氣酒精濃度已達每公升0.55毫克（
    0.55MG\L）以上者，肇事率為一般正常人之10倍，認為已達
    不能安全駕車之標準，此據法務部88年5 月18日以法88檢字
    第001669號函告週知，應為絕對不能安全駕駛動力交通工具
    ，且就醫學文獻所知，酒精對人體造成之影響，於呼氣時酒
    精濃度達每公升0.25毫克（約相當於體內血液中酒精濃度50
    MG\DL 或0.05％）即會輕度中毒，造成輕度協調功能降低；
    呼氣酒精濃度達每公升0.5 毫克時（約相當於體內血液中酒
    精濃度100 MG\DL 或0.1 ％）屬輕到中度中毒症狀，出現反
    應較慢、感覺減低、影響駕駛之狀況；又飲酒後1 小時許，
    其體內血液酒精濃度可達最高，飲酒1 時後其體內之酒精濃
    度隨即消減，此亦分別有行政院國軍退除役官兵輔導委員會
    臺北榮民總醫院88年8 月5 日（88）北總內字第26868 號函
    文、88年10月26日（88）院賓文廉字第13407 號臺灣高等法
    院函中所附台北醫學院附設醫院精神科主任蔡尚穎「酒精對
    人體生理與行為之影響」一文可據，亦為本院歷來審理此類
    案件職務上所知悉之事項。本件被告於97年5 月16日18時許
    飲酒後，旋於同日18時34分為警攔檢並測得其呼氣酒精濃度
    為每公升0.78毫克（0.78MG\L），揆諸前開說明，足證其於
    駕車之始及攔檢當時均已因飲酒而達不能安全駕駛之狀態甚
    明，是本件事證明確，被告之犯行洵堪認定。
二、核被告甲○○所為，係犯刑法第185 條之3 服用酒類不能安
    全駕駛動力交通工具而駕駛罪。
三、原審因而適用刑法第185 條之3 、第41條第1 項前段，刑法
    施行法第1 條之1 之規定，並審酌被告明知酒精成分對人之
    意識、控制能力具有不良影響，超量飲酒後會導致對周遭事
    務之辨識及反應能力較平常狀況薄弱，因而酒後駕車在道路
    上行駛，對一般往來之公眾及駕駛人自身皆具有高度危險性
    ，被告明知上情，除漠視自身安危之外，更枉顧公眾行之安
    全，於服用酒類後已處於不能安全駕駛動力交通工具之狀態
    下，竟仍駕駛自用小客車上路；另被告先前業已多次同因服
    用酒類駕駛動力車輛之公共危險案件，經原審法院先後以89
    年度鳳交簡字第1044號判處罰金1 萬2000元、及96年度交簡
    字第1167號判處拘役50日確定等情，有台灣高等法院被告前
    案紀錄表在卷可憑，是其猶不知警惕，復行涉犯本件犯行，
    足見其法治觀念薄弱，惟念其犯罪後仍能坦承全部犯行，且
    未造成任何人身傷亡等一切情狀，量處有期徒刑5 月，並諭
    知如易科罰金以新台幣1000元折算1 日，其認事用法，均無
    不合，量刑亦屬適當，被告上訴意旨，以原審量刑過重，指
    摘原判決不當，為無理由，應予駁回。
據上論斷，應依刑事訴訟法第368條，判決如主文。
本案經檢察官彭南雄到庭執行職務。
中    華    民    國    97    年    10    月    7    日
                  刑事第三庭    審判長法  官   黃憲文
                                      法  官   黃仁松
                                      法  官   施柏宏
以上正本證明與原本無異。
不得上訴。
中    華    民    國    97    年    10    月    7    日
                                      書記官   施耀程
附錄本判決論罪科刑之法條：
中華民國刑法第185條之3
服用毒品、麻醉藥品、酒類或其他相類之物，不能安全駕駛動力
交通工具而駕駛者，處1 年以下有期徒刑、拘役或3 萬元以下罰
金。


司法院資訊處製作；財團法人民間司法改革基金會備份。
